# 求助陈老师验资相关？

提问人：jinjingui 时间：2013-04-22 15:49:36
遇到这样一种情况：一公司分立验资，采用一般性税务处理。其分立前评估报告列示其中一项资产预付款 200 万，其实是未能取得发票，待转费用的款项；另一项资产长期待摊费用 500 万，也是已损失尚在向税务申请报损的。但评估值中该 2 笔款项都是存在的，只是披露了形成原因。在我们验资利用这份评估报告时，觉得评估值虚增了 600 万，由于是派生分立，这 600 万作为新设公司的净资产，列入了资本公积。请问陈老师，这种情况我们验资时该怎么处理好呢？新设公司的净资产扣除这 600 万以后 还大于实收资本1000 万的，实收资本是可以确认的，但资本公积就感觉不对了，这样算是出资不实吗？请您给点建议吧。

回答人：chenyiwei
如果已经发现评估报告可能存在错误，不一定可以依赖，则能否建议企业重新聘请评估机构，重新对其评估，以确保其结果合理，可在验资和审计中利用？否则即使不存在出资不实的问题，会计上据以对各项出资资产进行初始确认也可能存在会计差错。

提问人：jinjingui 时间：2013-04-23 08:46:21
回复 chenyiwei 的帖子
非常感谢老师的指导。现在的情况其实感觉明显是企业有意让评估机构这么做，如果看报告的人不仔细觉得有报告就好，可能就过关了。
再问一下：保留意见的评估报告，在审计或验资中该怎么合理利用呢？若该企业不会重新聘请评估，我们只能利用这个报告的时候，我们该怎样合理确定对于该 2 项资产的金额呢？

回答人：chenyiwei
评估报告应该没有“保留意见”一说，但可能会对用途、分发范围等施加限制？请熟悉评估业务的网友协助，谢谢！